臺中高等行政法院判決
110年度交上字第125號
上  訴  人  簡鈺婷                                 
被 上訴 人  臺中市交通事件裁決處

代  表  人  黃士哲              
上列當事人間交通裁決事件，上訴人對於中華民國110年10月22
日臺灣臺中地方法院110年度交字第147號行政訴訟判決，提起上
訴，本院判決如下：
　　主  文
一、上訴駁回。
二、上訴審訴訟費用由上訴人負擔。
　　理  由
一、事實概要：
    訴外人簡劉貴吟所有號牌BQ7-096號普通重型機車（下稱系
    爭車輛）於民國109年12月27日0時34分許，行經臺中市○○區
    ○○路0段與頭張東路口，因「機車駕駛人，駕駛機車行經警
    察機關設有告示執行第35條第1項測試檢定之處所，不依指
    示停車接受稽查」之違規行為，為臺中市政府警察局大雅分
    局（下稱舉發機關）員警認定該車違反道路交通管理處罰條
    例(下稱處罰條例)第35條第4項第1款之規定，逕行對車主掣
    開第GT0375109號舉發違反道路交通管理事件通知單。車主
    於到案期限檢具事證及應歸責人相關資料，向被上訴人告知
    應歸責人即上訴人，被上訴人續於110年3月23日以中市裁字
    第68-GT0375109號裁決書（下稱原處分），依處罰條例第35
    條第4項第1款及「違反道路交通管理事件統一裁罰基準表」
    之規定，裁處上訴人罰鍰新臺幣（下同）180,000元，吊銷
    機車駕駛執照，並應參加道路交通安全講習。上訴人不服提
    起訴訟後，經臺灣臺中地方法院110年度交字第147號行政訴
    訟判決(下稱原判決)駁回其訴，上訴人仍不服，遂提起本件
    上訴。　　
二、上訴人起訴主張及訴之聲明、被上訴人於原審之答辯及聲明
    、原判決認定之事實及理由，均引用原審判決所載。
三、上訴意旨略以：
　㈠舉發機關員警未明顯示意上訴人停車，然原審勘驗採證光碟
    未傳喚上訴人指認或表示意見，有應調查證據不調查之違法
    ，亦有認定事實不依證據之違法。況上訴人於上班時間不可
    能喝酒，無逃避酒測臨檢之必要，上訴人於原審聲請訴外人
    即值班店長廖宜苓作證，原審卻認定與本件無涉，有應調查
    對上訴人有利證據而不調查之違法，原判決當然違背法令。
  ㈡聲明：原判決廢棄。
四、本院經核原判決駁回上訴人在原審之訴，尚無違誤，茲就上
    訴理由再予論述如下：
  ㈠按行政訴訟法第237條之7規定「交通裁決事件之裁判，得不
    經言詞辯論為之。」又依同法第140條規定「受訴行政法院
    於言詞辯論前調查證據，或由受命法官、受託法官調查證據
    者，行政法院書記官應作調查證據筆錄。第128條至第130條
    之規定，於前項筆錄準用之。」依該條規定準用之第129條
    第5款復規定：「言詞辯論筆錄內，應記載辯論進行之要領
    ，並將下列各款事項記載明確：……五、證人或鑑定人之陳述
    ，及勘驗所得之結果。」同法第141條第1項規定「調查證據
    之結果，應告知當事人為辯論。」及第174條規定勘驗等，
    依同法第237條之9第1項、第236條規定，上開規定於交通裁
    決事件均準用之。據上可知，事實審法院於訴訟程序中當庭
    勘驗光碟，並製作勘驗筆錄者，應將勘驗結果告知當事人，
    請當事人表示意見，以保障其訴訟上之權利，則依前開規定
    意旨，法院自得以勘驗該光碟之調查證據結果作為判決基礎
    。查原審依職權進行勘驗光碟程序並製作勘驗筆錄後，以11
    0年10月4日中院平行揚110交147字第1687號函檢送勘驗筆錄
    影本予兩造，並載明如對勘驗筆錄內容有意見，應於文到5
    日內表示意見等語，有該函文及送達證書附原審卷可稽（原
    審卷第77至81頁）；上訴人收受後於110年10月18日提出書
    狀，主張勘驗筆錄固非無見，然舉發機關員警未明顯示意其
    停車，其未飲酒一事可傳喚廖宜苓作證其未飲酒等詞(原審
    卷第83-87頁)。足見上訴人未否認勘驗筆錄記載之內容，此
    部分業經原審踐行法定調查證據程序，通知當事人陳述意見
    後，認定違規事實明確，難謂有違背法令情事；上訴人指摘
    原審勘驗採證光碟未傳喚其指認或表示意見，有應調查證據
    不調查及認定事實不依證據之違法之詞，並非可採。
　㈡次按處罰條例第35條第4項第1款規定「汽機車駕駛人有下列
    各款情形之一者，處18萬元罰鍰，並當場移置保管該汽機車
    、吊銷其駕駛執照及施以道路交通安全講習……一、駕駛汽機
    車行經警察機關設有告示執行第1項測試檢定之處所，不依
    指示停車接受稽查」，而該條第1項係就汽機車駕駛人關於
    「酒精濃度超過規定標準」、「吸食毒品、迷幻藥、麻醉藥
    品及其相類似之管制藥品」等設立檢測站，故行經該檢測站
    之汽機車駕駛人均須受檢測，非謂僅得對有該等違規可疑之
    駕駛人為之。是上訴人主張其於上班時間不可能喝酒，無逃
    避酒測臨檢之必要，於原審聲請訴外人即值班店長廖宜苓作
    證，原審認定與本件無涉，有應調查對上訴人有利證據而不
    調查之違法等詞，亦非可採；而此部分無非係就原審取捨證
    據、認定事實之職權行使等指摘不當，難謂原判決有違背法
    令之情形。　　
  ㈢再者，原審依勘驗調查結果審認：「當時警方將警車停放於
    臺中市潭子區中山路一段往北方向過頭張路口處，將該車道
    縮減為外側車道及機慢車道可通行之寬度，且現場已擺放閃
    光交通錐及『酒駕稽查』反光告示牌，並有數名員警持閃光指
    揮棒在場執勤，屬依警察職權行使法第6條第1項第6款所設
    之管制站，客觀上已足使行經該處之駕駛人得以知悉員警為
    執行酒駕稽查勤務，自應準備停車受檢，且行經該處之車輛
    均能依員警指示接受稽查，再依員警指示駛離。是原告並無
    不能察覺該路口設置酒測稽查站之情況，又員警見原告騎乘
    系爭車輛通過酒測稽查站朝員警方向駛來，車行狀況實屬異
    常，員警即揮動指揮棒示意停車，員警示意停車之舉動明確
    ，自足使原告知悉前方站立之員警對其為停車接受稽查之指
    示。況原告亦自承有看到員警有揮動指揮棒之行為，竟未減
    速停車而繼續直行闖越酒駕稽查管制站……」之情明確(原判
    決第4頁)，尚無上訴人所稱舉發機關員警未明顯示意其停車
    之情形；從而，原審認定原處分以上訴人駕駛系爭車輛於上
    揭時、地，有「機車駕駛人，駕駛機車行經警察機關設有告
    示執行第35條第1項測試檢定之處所，不依指示停車接受稽
    查」之違規行為，核無違誤；乃原審斟酌當事人之陳述意旨
    及調查相關證據結果，就已知之事證判斷事實之真偽，以認
    定上訴人本件違規事實明確，與論理法則及經驗法則亦無違
    ；是上訴人主張原判決當然違背法令，亦不可採。
  ㈣綜據上述，原判決駁回上訴人之訴，核無違誤。上訴意旨指
    摘原判決違背法令，求予廢棄，難認有理由，應予駁回。
五、末按交通裁決事件之上訴，行政法院為訴訟費用之裁判時，
    應確定其費用額，此觀行政訴訟法第237條之9第2項準用第2
    37條之8第1項規定即明。本件上訴人對於交通裁決事件之上
    訴，既經駁回，則上訴審訴訟費用750元（上訴審裁判費）
    應由上訴人負擔，爰併予確定如主文第2項所示。
六、結論：本件上訴為無理由，應予駁回。　　　　　　　
中　　華　　民　　國　　111 　年　　1 　　月　28  　　日
                  臺中高等行政法院第三庭
                          審判長法官　陳  文  燦
　　　　　　　　　　　　　    法  官　張  鶴  齡
　　　　　　　　　　　　　　　法  官　楊  嵎  琇
以上正本證明與原本無異。
本裁定不得抗告。
中　　華　　民　　國　　111 　年　　1 　　月　　28　　日
                              書記官　詹靜宜